臺灣嘉義地方法院刑事判決　　　　　　　　　　　　　九十三年度訴字第一六四號
　　公　訴　人　臺灣嘉義地方法院檢察署檢察官
　　被　　　告　甲○○
右列被告因違反毒品危害防制條例案件，經檢察官提起公訴（九十三年度毒偵字第三
六二號），由本院合議庭裁定以簡式程序進行審理，判決如左：
    主  文
甲○○連續施用第一級毒品，累犯，處有期徒刑柒月。扣案之注射針筒壹支沒收。
    事  實
一、(1)甲○○曾因違反藥事法案件，經本院以八十四年度訴字第二○一號判處應執行
    有期徒刑一年確定，又因違反麻醉藥品管理條例案件，經本院以八十四年度訴字
    第三五三號判處有期徒刑五年六月確定，前開案件並由本院以八十四年度聲字第
    一二一九號裁定應執行有期徒刑六年四月確定，嗣執行至民國（下同）八十七年
    十一月十一日縮刑假釋付保護管束，於九十年四月二十六日假釋期滿，未經撤銷
    ，以已執行完畢論。又因施用毒品案件，經本院以九十一年度毒聲字第三七六號
    裁定送觀察勒戒後，認有繼續施用傾向，再由本院以九十一年度毒聲字第四五三
    號裁定送強制戒治，並經本院於九十一年十一月二十九日，以九十一年度毒聲字
    第九三九號裁定停止戒治付保護管束，嗣保護管束期滿後，由台灣嘉義地方法院
    檢察署於九十二年七月八日，以九十二年度戒毒偵字第一一一號為不起訴處分確
    定。(2)詎甲○○不知悔改，復基於施用第一級毒品海洛因之概括犯意，自九十二
    年十二月間某日起至九十三年三月二十二日下午四時許止，在嘉義縣太保市○○
    里○○路○段九七號「南新加油站」等處，以針筒注射方式，連續施用海洛因多
    次。嗣警方於九十三年三月二十二日晚間十一時三十分許，在前揭加油站之男廁
    內當場查獲，並扣得甲○○所有且供施用海洛因所用之注射針筒一支，又於翌日
    凌晨一時許，得同同意採其尿液送驗，結果呈嗎啡陽性反應。
二、案經嘉義縣警察局水上分局報請台灣嘉義地方院檢察署檢察官偵查起訴。
    理  由
一、(1)訊據被告甲○○對於右揭犯罪事實坦承不諱（見本院九十三年五月十七日審判
    筆錄），而被告前開經警所採尿液送驗，結果呈嗎啡陽性反應，亦有代號與真實
    姓名對照表及嘉義縣衛生局煙毒尿液檢驗單各一紙附卷可稽（見警卷第九頁，毒
    偵卷第十七頁），復有被告所有供施用海洛因所用之注射針筒一支扣案可資佐證
    ，堪認被告之上開自白為真實，足以採信。(2)此外，被告前因施用毒品案件，經
    本院以九十一年度毒聲字第三七六號裁定送觀察勒戒後，認有繼續施用傾向，再
    由本院以九十一年度毒聲字第四五三號裁定送強制戒治，並經本院以九十一年度
    毒聲字第九三九號裁定停止戒治付保護管束，嗣保護管束期滿後，由台灣嘉義地
    方法院檢察署以九十二年度戒毒偵字第一一一號為不起訴處分確定等情，有台灣
    高等法院被告全國前案紀錄表、台灣嘉義地方法院檢察署刑案資料查註紀錄表等
    件附卷可參，是被告於強制戒治後之五年內再犯本件之毒品危害防制條例第十條
    第一項之罪，可信為真正；(3)綜上所述，本件事證明確，被告犯行洵堪認定。
二、(1)查海洛因為毒品危害防制條例所謂之第一級毒品，觀諸該條例第二條第二項第
    一款規定甚明；核被告甲○○施用海洛因所為，係犯毒品危害防制條例第十條第
    一項施用第一級毒品罪。其施用海洛因前後持有第一級毒品海洛因之低度行為，
    應為施用第一級毒品之高度行為所吸收，不另論罪。被告先後多次施用第一級毒
    品犯行，手段相同，時間緊接，所犯構成要件相同，顯係基於概括犯意反覆為之
    ，為連續犯，爰依刑法第五十六條之規定論以一罪，並加重其刑。(2)又查：被告
    曾因違反藥事法案件，經本院以八十四年度訴字第二○一號判處應執行有期徒刑
    一年確定，又因違反麻醉藥品管理條例案件，經本院以八十四年度訴字第三五三
    號判處有期徒刑五年六月確定，前開案件並由本院以八十四年度聲字第一二一九
    號裁定應執行有期徒刑六年四月確定，嗣執行至八十七年十一月十一日縮刑假釋
    附保護管束，於九十年四月二十六日假釋期滿，未經撤銷，以已執行完畢論，有
    其刑案資料查註紀錄表、臺灣高等法院被告全國前案記錄表在卷可參，其於受有
    期徒刑之執行完畢後五年內再犯本件有期徒刑以上之刑之罪，為累犯，依刑法第
    四十七條規定，加重其刑；並遞加重之。(3)爰審酌被告前已有施用毒品之紀錄，
    經強制戒治後，竟又再度施用，顯見其意志不堅，仍未戒絕，毫無悔改之意，其
    施用足以導致精神障礙、性格異常，甚至造成生命危險之毒品，戕害一己之身體
    健康，及其犯罪之動機、目的、手段、犯罪後之態度等一切情狀，量處如主文所
    示之刑，以資懲儆。扣案之注射針筒一支，均係被告所有且供本件施用毒品犯行
    所用之物，業據其供陳在卷，應依刑法第三十八條第一項第二款、第三項規定併
    予沒收之。
據上論斷，應依刑事訴訟法第二百七十三條之一第一項、第二百九十九條第一項前段
，毒品危害防制條例第十條第一項，刑法第十一條、第五十六條、第四十七條、第三
十八條第一項第二款，判決如主文。
本案經檢察官古富祺到庭執行職務。
中    華      民      國       九十三     年      五     月    二十六   日
                                  臺灣嘉義地方法院刑事第一庭
                                      法  官   盧  鳳  田
右正本證明與原本無異。
如不服本判決，應於判決送達後十日內向本院提出上訴狀( 應附繕本 )。告訴人或被
害人如對於本判決不服者，應具備理由請求檢察官上訴，其上訴期間之計算係以檢察
官收受判決正本之日期為準。
中    華      民      國       九十三     年      五     月    二十六   日
                                      書記官   林  秀  惠
附錄論罪科刑法條：
毒品危害防制條例第十條第一項：
施用第一級毒品者，處六月以上五年以下有期徒刑。
